臺灣基隆地方法院刑事判決　
110年度易字第425號
公  訴  人  臺灣基隆地方檢察署檢察官
被      告  林奇炫


上列被告因妨害公務案件，經檢察官提起公訴（110年度偵字第5
093號），嗣雙方於言詞辯論終結前就科刑範圍達成合意，且被
告認罪，本院依檢察官聲請進行協商程序，並判決如下：
    主  文
林奇炫犯侮辱公務員罪，處罰金新臺幣3千元，如易服勞役，以
新臺幣1千元折算1日。
    事實及理由
一、本案之犯罪事實及證據，均引用起訴書之記載（如附件），
    另增列「被告林奇炫於本院審理及協商程序中之自白」為證
    據。
二、本案經檢察官與被告於審判外就科刑範圍達成合意，且被告
    為認罪之表示，此有「臺灣基隆地方檢察署檢察官協商進行
    單暨程序紀錄表」及本院協商程序筆錄附卷為憑（見本院卷
    第37頁、第39至41頁）。經查，上開協商合意之內容，並無
    刑事訴訟法第455條之4第1項所列情形之一，是檢察官聲請
    改依協商程序而為判決，核無不合，本院爰不經言詞辯論，
    依雙方協商合意內容判決如主文。
三、應適用之法條：刑事訴訟法第455條之2第1項、第455條之11
    第2項、第455條之4第2項、第455條之8、第454條第2項，刑
    法第140條第1項、第42條第3項前段，刑法施行法第1條之1
    第1項。
四、協商判決有下列情形之一者，始得提起上訴：
  ㈠協商程序終結前，被告撤銷協商合意或檢察官撤回協商聲請
    。
  ㈡被告協商之意思非出於自由意志。
  ㈢被告所犯之罪非刑事訴訟法第455條之2第1項所定得以聲請協
    商判決者。
  ㈣被告有其他較重之裁判上一罪之犯罪事實。
  ㈤法院認應諭知免刑或免訴、不受理。
  ㈥法院未於協商合意範圍內為判決。
  ㈦法院為協商判決所科之刑，非緩刑、2年以下有期徒刑、拘役
    或罰金。
五、如有前述得上訴之情形，因而不服本判決，應自判決送達之
    翌日起20日內，向本院提出上訴書狀及其繕本。上訴書狀未
    敘述上訴理由者，應於上訴期間屆滿後20日內補提理由書。
本案經檢察官唐先恆提起公訴，檢察官陳宜愔到庭執行職務。
中　　華　　民　　國　　110 　年　　10　　月　　27　　日
                  刑事第五庭  法　官  陳怡安
以上正本證明與原本無異。
本判決除有刑事訴訟法第455條之4第1項第1款、第2款、第4款、
第6款、第7款所定情形之一，或違反同條第2項規定者外，不得
上訴。
如有前揭除外情形，如不服本判決應於收受送達後20日內向本院
提出上訴書狀，並應敘述具體理由；其未敘述上訴理由者，應於
上訴期間屆滿後20日內向本院補提理由書(均須按他造當事人之
人數附繕本)「切勿逕送上級法院」。　　
中　　華　　民　　國　　110 　年　　10　　月　　27　　日
                              書記官  洪福基
附錄本案論罪科刑法條全文：
中華民國刑法第140條
於公務員依法執行職務時，當場侮辱或對於其依法執行之職務公
然侮辱者，處6月以下有期徒刑、拘役或3千元以下罰金。
對於公署公然侮辱者，亦同。
【附件】
臺灣基隆地方檢察署檢察官起訴書
                                     110年度偵字第5093號
　　被告　林奇炫　男　53歲（民國00年00月00日生）
　　　　　　　　　住基隆市○○區○○街000○00號
　　　　　　　　　國民身分證統一編號：Z000000000號
上列被告因妨害公務案件，業經偵查終結，認應提起公訴，茲將
犯罪事實及證據並所犯法條分敘如下：
　　　　　　犯罪事實
一、林奇炫於民國110年8月1日晚間7時40分許，徒步行經基隆市
    ○○區○○路000巷0○00號前時，為基隆市警察局第一分局南榮
    路派出所警員林秉毅、廖宇泰二人盤查，林奇炫心生不滿，
    明知上開二警員係依法執行職務，竟基於妨害公務之犯意二
    度口出「你娘啊（台語）」而侮辱林秉毅、廖宇泰二名警員
    （公然侮辱犯行，未據告訴），以此方式於公務員依法執行
    職務時當場侮辱。
二、案經基隆市警察局第一分局報告偵辦。
　　　　　　證據並所犯法條
一、訊之被告林奇炫坦承於上述時間、地點遭林秉毅、廖宇泰二
    名警員盤查，且確曾二次出言「你娘啊（台語）」， 惟辯
    稱：伊喝酒後搭公車回家，下階梯後警員騎機車停在伊身邊
    ，懷疑伊是小偷，因有飲酒而聽不清楚警察說的話，自言自
    語時口出「你娘啊」，但不是針對警員，否認侮辱警員云云
    。經查，上開事實有林秉毅、廖宇泰二警員出具職務報告為
    憑，核與卷內警員密錄器拍攝影片、擷圖與譯文相符，足認
    被告確曾二次出語「你娘啊」，且依被告與二警員對話內容
    ，被告對於警員說的話聽得清楚，才會因為警員懷疑被告是
    小偷而心生不滿，至於「你娘啊」縱為被告習慣用語，亦應
    選擇說話對象與分寸，被告不可能對所有人都說「你娘啊」
    ，是被告在對警員出語「你娘啊」時，實已含有對於警員盤
    查過程不滿的發洩與相應的反擊，被告自有侮辱警員之犯意
    ，其所辯不足採信，犯嫌應可認定。
二、核被告所為，係犯刑法第140條第1項前段之侮辱公務罪嫌，
    被告先後二次以同樣用語侮辱二名警員，係基於一個接續之
    犯意為之，又一次侮辱二名警員，為想像競合犯，請從一重
    處斷。
三、依刑事訴訟法第251條第1項提起公訴。
  　此致
臺灣基隆地方法院
中　　華　　民　　國　 110　　年　　9 　　月　　9 　　日
                              檢 察 官   唐 先 恆
本件正本證明與原本無異
中　　華　　民　　國　 110　　年　　9 　　月　　21　　日
                              書 記 官   林 洪 寬
附錄本案所犯法條全文
中華民國刑法第140條
於公務員依法執行職務時，當場侮辱或對於其依法執行之職務公
然侮辱者，處 6 月以下有期徒刑、拘役或 3 千元以下罰金。
對於公署公然侮辱者，亦同。